# 关于高管持股按股权支付准则进行会计处理！

提问人：acrui9733 时间：2011-06-24 13:38:30
近日，证监会在上海进行保代培训，明确要求将高管增资、受让股权事项，按照会计准则的股权支付进行核查。如果属于股权支付，需根据增资、股权受让当时对应的公司估值，进行会计处理。西安隆基已接到预审员要求进行核查。据相关委员讲，己报上会稿的不少项目被紧急要求拿回来核查，尤其是目前一些己经重组股改完的项目，一调整没准儿会影响上市条件。 以下是昨天下午常军胜处长在上海保代培训关于“股份支付”的讲话。 “股份支付”的内容是他讲课的第一个内容。
1 、开始介绍了“股份支付”准则开始严格执行的背景，主要是说政策是滞后的，具备了条件才开始执行，现在条件已经基本成熟，并举了国有企业产权、集体企业产权界定的例子；
2 、公允价值如何确定： （ 1 ）股权的公允价值不太好确定，评估有随意性； （２）如果有ＰＥ参与（这个价格往往是双方谈判的价格），可以作为公允价值依据使用； （３）如果前期（如 1 年前）有ＰＥ价格，而当期（发生股权激励时）没有类似价格，但随着企业盈利能力的提升，给管理层的股权价格应该是逐步提高的才合理； （ 4 ）如果实在没有价格，就要请专业机构进行评 （ 5 ）“股权支付”准则如何执行，目前证监会已经有了初步方案，近期会推出，目前的主要问题还是公允价值的确定。
3 、在此期间，他还说了是摊销抑或还是一次计入损益，准则要求一次计入损益，他认为摊销也有理由，但准则如此规定了，就只能一次计入损益。
4 、结论，在审企业和即将申报的企业必须按照该规定执行。

回答人：chenyiwei
回复 ying0518 的帖子
不是。“计入相关资产成本”是指符合其他资产类会计准则所规定的资产初始计量金额确定条件，因而可以计入相关资产初始计量金额的情况。例如，向供应商采购一批货物，但以本企业的股票作为对价方式支付，此时的股份支付公允价值可以计入相关存货的采购成本。
“计入相关资产成本”主要是指股份支付对象为本企业职工以外的其他第三方，且该第三方提供了明确可辨认的资产的情形。以换取职工提供服务为目的的股份支付一般不会形成资产，除非企业支付给作为激励对象的职工的其他薪酬（如工资、奖金）是计入存货生产成本而不是直接计入管理费用。

回答人：chenyiwei
回复 ying0518 的帖子
有些限制属于非可行权条件，在确定摊销期限（等待期）时不应考虑非可行权条件。